【裁判字號】    89,易,276
【裁判日期】    890314
【裁判案由】    違反就業服務法
【裁判全文】
臺灣桃園地方法院刑事判決                          八十九年度易字第二七六號
    公  訴  人  臺灣桃園地方法院檢察署檢察官
    被      告  甲○○
右列被告因違反就業服務法案件，經檢察官提起公訴（八十八年度偵字第一八五七二
號），本院判決如左：
        主  文
甲○○違反不得聘僱許可失效之外國人之規定，其聘僱人數為一人，處罰金新台幣貳
萬元，如易服勞役，以新台幣玖佰元即銀元參佰元折算壹日。
        事  實
一、甲○○明知雇主不得聘僱許可失效之外國人，竟未經中央主管機關行政院勞工委
    員會之許可，自民國八十八年十一月十七日至同年月二十日止，以每日新台幣（
    下同）八百元之薪資，聘僱原係日成營造廠股份有限公司（下稱日成公司）於八
    十七年六月二十二日合法聘僱來台工作，居留效期至八十八年六月二十一日止，
    許可業經失效之印尼籍男子ＭＡＳＫＵＲＩ  ＩＣＨＳＡＮ在其所承包桃園縣中
    壢市○○○路十六之九十六號陸光五村工地從事安裝鐵門工作，嗣於八十八年十
    一月二十日十六時許，為警在上址查獲上開印尼人，始偵悉前情。
二、案經桃園縣警察局中壢分局報請臺灣桃園地方法院檢察署檢察官偵查起訴。
        理  由
一、訊據被告甲○○矢口否認涉有右揭犯行，辯稱：該外勞非伊僱用，伊僅請該外勞
    幫忙工作二、三小時請吃便當云云。然查，右揭犯罪事實業據被告於警訊時坦認
    屬實，核與證人印尼籍男子ＭＡＳＫＵＲＩ  ＩＣＨＳＡＮ於警訊時證述情節相
    符，被告確有僱用該名外勞之事實已極明確，被告嗣後翻異，顯係臨訟圖卸之詞
    ，不足採信。又ＭＡＳＫＵＲＩ  ＩＣＨＳＡＮ原係日成公司於八十七年六月二
    十二日合法聘僱來台工作，居留效期至八十八年六月二十一日止，嗣於八十八年
    六月十七日逃逸之情，有居留外僑作業外勞詳細資料表一紙，堪認ＭＡＳＫＵＲ
    Ｉ  ＩＣＨＳＡＮ確係工作許可已經失效之外勞，本案事證明確，被告犯行堪以
    認定，應予依法論科。
二、按外國人未經雇主申請許可，不得在中華民國境內工作，且雇主不得聘僱許可失
    效之外國人，就業服務法第四十二條、第五十三條第一款定有明文。核被告違反
    上開第五十三條第一款後段規定，聘僱許可失效之外國人工作，人數為一人，應
    依同法第五十八條第一項前段處斷。爰審酌被告之品行、犯罪動機、目的、手段
    、犯後坦承犯罪態度良好等一切情狀，量處如主文所示之刑，並諭知易服勞役之
    折算標準。
據上論斷，應依刑事訴訟法第二百九十九條第一項前段，就業服務法第五十八條第一
項前段、第五十三條第一款，刑法第十一條前段、第四十二條第二項，罰金罰鍰提高
標準條例第二條，現行法規所定貨幣單位折算新台幣條例第二條，判決如主文。
本案經檢察官周懷廉到庭執行職務。
中      華      民      國    八十九    年      三      月    二十四    日
                                臺灣桃園地方法院刑事第一庭
                                    法  官  熊  祥  雲
右正本證明與原本無異。
如不服本判決，應於判決送達後十日內向本院提出上訴狀( 應附繕本 )，上訴於
臺灣高等法院。
                                    書記官  沈  秀  珍
中      華      民       國    八十九    年     三      月     十五    日
附錄本判決論罪科刑依據之法條：
違反第五十三條第一款、第二款或第三款規定，其聘僱或留用人數為一人者，處六月
以下有期徒刑、拘役或科或併科新臺幣九萬元以下罰金；其聘僱或留用人數為二人以
上者，處三年以下有期徒刑、拘役或科或併科新臺幣三十萬元以下罰金。
法人之代表人、法人或自然人之代理人、受雇人或其他從業人員，因執行業務犯前項
之罪者，除處罰其行為人外，對該法人或自然人亦科以前項之罰金。


司法院資訊處製作；財團法人民間司法改革基金會備份。
